臺灣高雄地方法院民事裁定
111年度消債職聲免字第39號
聲　請　人　邱佳雯　000000000000000000000000000000000000
00000000000000000000000000000000000000000000000000
代　理　人　薛政宏律師
相對人即債　國泰世華商業銀行股份有限公司
權人　　　　　　　　000000000000000000000000000000000000
法定代理人　郭明鑑　00000000
代　理　人　王行正　000000000000000000000000000000000000
相對人即債　聯邦商業銀行股份有限公司
權人　　　　　　　　000000000000000000000000000000000000
0000000000000000000000000000000000000000000000000000000
法定代理人　林鴻聯　00000000
代　理　人　陳麗智　00000000000000000000000000000000000
相對人即債　台新國際商業銀行股份有限公司
權人　　　　　　　　00000000000000000000000000000000000
0000000000000000000000000000000000000000000000000000000
法定代理人　尚瑞強　00000000
　　　　　　　　　　000000000000000000000000
　　　　　　　　　　000000000000000000000000000000000000
相對人即債　遠東國際商業銀行股份有限公司
權人　　　　　　　　00000000000000000000000000000000000
00000000000000000000000000000000000000000000000000000000
法定代理人　周添財　00000000
　　　　　　　　　　000000000000000000000000
　　　　　　　　　　00000000000000000000000000000000
相對人即債　滙豐（台灣）商業銀行股份有限公司
權人　　　　　　　　00000000000000000000000000000000000
法定代理人　麥康裕　00000000
　　　　　　　　　　000000000000000000000000
　　　　　　　　　　000000000000000000000000000
相對人即債　凱基商業銀行股份有限公司
權人　　　　　　　　000000000000000000000000000000000000
0000000000000000000000000000000000000000000000000000000
法定代理人　魏寶生　00000000
　　　　　　　　　　000000000000000000000000
　　　　　　　　　　000000000000000000000000000000000000
相對人即債　上海商業儲蓄銀行股份有限公司
權人　　　　　　　　000000000000000000000000000000000000
00000000000000000000000000000000000000000000000000000000
法定代理人　林志宏　00000000
代　理　人　曹𦓻峸　000000000000000000000000000000000000
相對人即債　台灣金聯資產管理股份有限公司
權人　　　　　　　　000000000000000000000000000000000000
00000000000000000000000000000000000000000000000000000000
法定代理人　施俊吉　00000000
　　　　　　　　　　000000000000000000000000
　　　　　　　　　　000000000000000000000000000000000000
相對人即債　第一金融資產管理股份有限公司
權人　　　　　　　　00000000000000000000000000000000000
法定代理人　施志調　00000000
代　理　人　張修齊　000000000000000000000000000000000000
上列聲請人即債務人因消費者債務清理事件聲請免責，本院裁定
如下：
    主  文
聲請人即債務人邱佳雯不予免責。
    理  由
一、本案基礎事實
　　查聲請人於民國109年10月26日聲請更生，經本院以109年度
    消債更字第438號裁定自110年4月13日開始更生程序，嗣因
    聲請人所提更生方案未經可決或認可，而於110年7月16日轉
    清算程序，經本院以110年度消債清字第160號裁定自110年9
    月8日開始清算程序，嗣因財產不敷清償相關債務及費用，
    本院乃於110年12月29日以110年度司執消債清字第158號裁
    定終結清算程序確定，而普通債權人未同意免責。
二、本件經本院裁定終結清算程序確定，依消費者債務清理條例
    第132條、第133條、第134條之規定，本院應就聲請人是否
    應予免責（即無前開條例第133條、第134條規定之要件）進
    行審理，茲說明如下：
　㈠消債條例第133條前段
　1.本院裁定開始清算程序後，聲請人之財產及所得
　　⑴聲請人的財產
　　　查聲請人名下無財產，107年起領取租金補助，每月金額
      新臺幣（下同）3200元，111年起則月領3600元等情，有
      稅務電子閘門財產所得調件明細表、低收入戶/中低收入
      戶/中低老年人生活津貼管理/身障者生活補助/單親家庭
      子女生活教育補助表、勞動部勞工保險局函、勞動部勞動
      力發展署高屏澎東分署函、高雄市政府都市發展局函暨租
      金補助查詢名冊在卷可資認定（見院卷第7-15頁、第22頁
      、第20頁、第23-28頁）。
　　⑵聲請人之所得
　　　查聲請人自承以賣水果盒為生，有時也幫人打掃，109年
      起迄今，每月收入24000元，111年2月起，每月收入銳減
      為9000元至11000元（平均10000元），收入較少時，我的
      會把支出降到10000元，以因應收入狀況等語（見院卷第4
      2-43頁），則依聲請人所述收入狀況，堪認自110年9月8
      日開始清算程序起至111年4月27日本院調查期日止，以月
      為單位計算，聲請人所得（賣水果盒收入、租金補助）總
      額為177200元（見院卷第44頁計算表）。
　2.本院裁定開始清算程序後，聲請人之支出
　　⑴依衛福部社會司公告110、111年度高雄市最低生活費為133
      41元、14419元，依消債條例第64條之2第1項、第2項之規
      定，聲請人、受扶養者之最低生活費用應以前開高雄市每
      月最低生活費用金額1.2倍計算即16009元、17303元做為
      計算基準數額。
　　⑵聲請人最低生活費
　　　查聲請人向其胞兄租屋居住，每月補助租金1800元，水電
      瓦斯費自付等情，業據聲請人陳明在卷（見院卷第42-43
      頁），復參酌聲請人前開所述其收入銳減後，其支出亦降
      至10000元，以因應收入狀況（見院卷第42頁反面）；則
      參酌前開說明，聲請人之最低生活費即以前述金額16009
      元、17303元及收入銳減後支出10000元，為不同收入時期
      之計算基準。則自110年9月8日開始清算程序起至111年4
      月27日本院調查期日止，以月為單位計算，聲請人支出最
      低生活費總額為111339元（見院卷第44頁計算表）。
　3.本院裁定開始清算程序後，聲請人之所得餘額
　　依據上開證據，聲請人前開所得總額扣除個人最低生活費總
    額後，尚有餘額65861元（見院卷第44頁計算表）。
　㈡消債條例第133條後段
　　聲請人於聲請清算前2年期間，可處分所得總額每月27200元
    ，扣除每月個人必要生活費16009元後，尚有餘額11191元等
    情，為聲請人所不爭執（見院卷第42頁），亦為本院109年
    度消債更字第438號裁定認定在案，則聲請人於聲請清算前2
    年期間所得餘額為268584元（計算式：11191×24=268584）
    ；又普通債權人於清算程序中均未受償乙節，亦有110年度
    司執消債清字第158號裁定、債權表在卷可參（見院卷第2頁
    、司執消債清字卷第87-88頁）。可認聲請人於本院裁定開
    始清算程序後，其所得總額扣除個人最低生活費總額後仍有
    餘額，且普通債權人受分配總額（0元）低於聲請清算前2年
    期間之可處分所得餘額，應已符合消債條例第133條所規定
    不免責事由。
  ㈢消債條例第134條部分
　　查聲請人無出國紀錄，此有入出境查詢表在卷可參（見院卷
    第6頁）；又本院復查無聲請人有消債條例第134條所列其他
    各款應不免責事由，且債權人亦未提出聲請人有何符合消債
    條例第134條各款所規定之事證供本院參酌，故應認聲請人
    並無消債條例第134條所定不免責事由之存在。
　㈣消債條例第138條
　　本件債權發生原因為信用卡費、現金卡費等情，有債權表在
    卷可佐（見司執消債清卷第87-88頁），堪認本件債權非屬
    消債條例第138條所定不受免責裁定影響之事由，併予敘明
    。
三、綜上所述，聲請人既有消債條例第133 條不應免責之事由，
    復未經普通債權人全體同意其免責，揆諸首揭規定，本件聲
    請人應不免責，爰裁定如主文。
四、另債務人因消債條例第133 條之情形，受不免責之裁定確定
    後，繼續清償達該條規定之數額，且各普通債權人受償額均
    達其應受分配額時，依消債條例第141 條之規定，債務人得
    再聲請法院裁定免責。又法院為不免責之裁定確定後，債務
    人繼續清償債務，而各普通債權人受償額均達其債權額之20
    % 以上者，依消債條例第142 條規定，可再行聲請法院裁定
    免責，附此敘明。
中　　華　　民　　國　 111　　年　　5 　　月　　 2　　日
              　　民事庭　　法　官　賴寶合
上為正本係照原本作成
如不服本裁定，應於裁定送達後10日內，以書狀向本院提出抗告
，並繳納抗告費新臺幣1千元
中　　華　　民　　國　 111　　年　　5 　　月　　 2　　日
  　                        書記官　胡美儀
附錄
一、債務人繼續清償得聲請法院裁定免責之規定：
　　消費者債務清理條例第141條
　　債務人因第 133 條之情形，受不免責之裁定確定後，繼續
　　清償達該條規定之數額，且各普通債權人受償額均達其應受
　　分配額時，得聲請法院裁定免責。　　
    消費者債務清理條例第142條
　　法院為不免責或撤銷免責之裁定確定後，債務人繼續清償債
　　務，而各普通債權人受償額均達其債權額之 20% 以上者，
　　法院得依債務人之聲請裁定免責。
二、債務人嗣後聲請裁定免責時，須繼續清償各普通債權之最低
    應受分配額。